【裁判字號】    97,易,3156
【裁判日期】    971215
【裁判案由】    恐嚇
【裁判全文】
臺灣臺北地方法院刑事判決              97年度易字第3156號
公  訴  人  臺灣臺北地方法院檢察署檢察官
被      告  甲○○
上列被告因恐嚇案件，經檢察官聲請簡易判決處刑（97年度偵續
字第610 號），本院認為不宜，改依通常程序審理，判決如下：
    主  文
甲○○以加害生命、身體之事，恐嚇他人致生危害於安全，處拘
役拾日，如易科罰金，以新臺幣壹仟元折算壹日。
    事  實
一、甲○○為環亞股份有限公司之員工，而環亞股份有限公司與
    亞洲信託投資股份有限公司則為關係企業。嗣因亞洲信託投
    資股份有限公司所有位於臺北市○○○路○ 段57號周武敦南
    大廈之房屋，因該大廈施工而受損，乃指示甲○○前往處理
    。甲○○於民國97年4 月16日11時許，駕駛車輛抵達該大廈
    地點，隨即撥打電話向周武敦南大廈總幹事乙○○表示欲入
    內停車，但為乙○○拒絕，甲○○乃至該大廈1 樓櫃臺處找
    乙○○理論，2 人因此發生口角爭執。離去後，甲○○竟基
    於恐嚇之犯意，於97年4 月16日11時7 分許，先以其所有之
    門號0000000000號行動電話（未扣案）撥打電話至周武敦南
    大廈1 樓櫃臺處，待乙○○接起電話後，即對乙○○恫嚇稱
    「你要小心一點」等語，並隨即掛斷電話，以此加害生命、
    身體之事恫嚇乙○○，使乙○○聽聞後心生畏懼，而危害於
    其安全。
二、案經乙○○訴由臺北市政府警察局松山分局報告臺灣臺北地
    方法院檢察署檢察官聲請簡易判決處刑。
    理  由
壹、證據能力
    按被告以外之人於審判外之言詞或書面陳述，除法律有規定
    者外，不得作為證據。又被告以外之人於審判外之陳述，雖
    不符前4 條之規定，而經當事人於審判程序同意作為證據，
    法院審酌該言詞陳述或書面陳述作成時之情況，認為適當者
    ，亦得為證據。當事人、代理人或辯護人於法院調查證據時
    ，知有第159 條第1 項不得為證據之情形，而未於言詞辯論
    終結前聲明異議者，視為有前項同意，刑事訴訟法159 條第
    1 項、第159 條之5 分別定有明文。查證人乙○○於警詢及
    偵查中中所為之陳述，固係審判外之陳述而屬傳聞證據，惟
    被告甲○○就上開審判外之陳述，於本院審理中，並不爭執
    證據能力，復未曾於言詞辯論終結前聲明異議，而本院審酌
    該證人乙○○陳述作成時之情況，並無違法取證及證明力過
    低之瑕疵，亦認以之作為證據為適當，依前揭規定說明，自
    得為證據。
貳、實體部分：
一、訊據被告固不否認有於前揭時間、地點，因停車問題而與證
    人乙○○發生爭吵，嗣後在電話中並對告訴人表示「你要小
    心一點」等語，惟矢口否認有何恐嚇之行為，辯稱：伊講「
    你要小心一點」只是氣話，口頭禪，並沒有要恐嚇的意思云
    云。經查：
  (一)被告為環亞股份有限公司之員工，而環亞股份有限公司與亞
    洲信託投資股份有限公司則為關係企業。嗣因亞洲信託投資
    股份有限公司所有之周武敦南大廈房屋，因該大廈施工而受
    損，乃指示被告前往處理。被告於前開時間駕駛車輛抵達該
    大廈，隨即撥打電話通知證人乙○○表示欲入內停車，但為
    證人乙○○拒絕，被告乃至該大廈1 樓櫃臺處找證人乙○○
    理論，2 人因此發生口角爭執。離去後，被告隨即撥打電話
    至周武敦南大廈1 樓櫃臺處，待證人乙○○接起電話後，即
    對證人乙○○陳稱：「你要小心一點」等語，並掛斷電話等
    情，此為被告所不否認，核與證人乙○○於警詢及偵查中指
    述明確（見97年度偵字第10962 號偵查卷第8 頁至第9 頁、
    97 年 度偵續字第610 號偵查卷第10頁至第11頁），並有中
    華電信股份有限公司用戶受信通信紀錄報表1 份、名片1 張
    在卷可稽，是此部分事實，首堪認定。
  (二)雖被告辯稱：伊講「你要小心一點」只是氣話，口頭禪，並
    沒有要恐嚇的意思云云。然查：本件被告與證人乙○○發生
    激烈爭執，離開後，被告始撥打電話向證人乙○○表示「你
    要小心一點」等語，並隨即掛斷電話等情，已如前所述，則
    依此情觀之，被告甫與證人乙○○爭吵完畢，離去後，隨即
    撥打電話向證人乙○○告知「你要小心一點」等語，客觀上
    已足以使一般人認為被告刻意再撥打電話並告知上開言詞之
    目的係在警告、威脅證人乙○○之意，而非僅為氣話或口頭
    禪之詞。況依證人乙○○於偵查中亦證稱：被告打電話當時
    語氣很兇、很生氣，伊認得是被告聲音，伊很怕被告會對伊
    不利。伊不知道被告會作什麼等語（見97年度偵續字第610
    號偵查卷第11頁），益徵被告前揭撥打電話對證人乙○○陳
    稱「你要小心一點」等語已生危害於證人乙○○生命、身體
    之安全，並使證人乙○○心生畏懼無誤。被告前揭辯稱，顯
    係卸責之詞，不足採信。
  (三)綜上各情，本件事證明確，被告所為上開辯解，並不足採，
    其前揭恐嚇犯行，洵堪認定，應依法論科。
二、核被告所為，係犯刑法第305 條之恐嚇危害安全罪。爰審酌
    被告不思以正當途徑解決停車問題，竟以危害他人生命、身
    體之事恫嚇他人為手段，實無足取，惟念及本案犯罪情節尚
    非重大，及其犯罪之動機、目的、手段，生活狀況、智識程
    度、被害人所生危害，併其犯罪後態度等一切情狀，量處如
    主文所示之刑，並諭知易科罰金之折算標準。至被告為本案
    恐嚇犯行所使用之行動電話，雖係被告所有供犯本案所用之
    物，惟亦係日常生活通訊所用，且該行動電話復非違禁物，
    本院認無沒收之必要，爰不併予宣告沒收，附此敘明。
據上論斷，應依刑事訴訟法第452 條、第299 條第1 項前段，刑
法第305 條、第41條第1 項前段，刑法施行法第1 條之1 ，判決
如主文。
本案經檢察官楊雅清到庭執行職務。
中    華    民    國    97    年    12    月    15    日
                 臺灣臺北地方法院刑事第十七庭
                         法  官  賴淑美
上正本證明與原本無異。
如不服本判決，應於判決送達後10日內向本院提出上訴狀 (應附
繕本)， 上訴於臺灣高等法院。
                           書記官 許翠燕
中    華    民    國    97    年    12    月    15    日
附論罪科刑依據之法條：
刑法第305 條
以加害生命、身體、自由、名譽、財產之事，恐嚇他人致生危害
於安全者，處2 年以下有期徒刑、拘役或300 元以下罰金。


司法院資訊處製作；財團法人民間司法改革基金會備份。
